【裁判字號】    92,上易,769
【裁判日期】    921002
【裁判案由】    竊盜
【裁判全文】
臺灣高等法院臺南分院刑事判決          九十二年度上易字第七六九號  Ａ
      上  訴  人
      即  被  告  甲  ○  ○
右上訴人因竊盜案件，不服中華民國九十二年七月廿五日臺灣雲林地方法院九十二年
度易緝字第十號第一審判決（起訴案號：臺灣雲林地方法院檢察署九十一年度偵字第
二一一八號），提起上訴，本院判決如左：
      主      文
原判決撤銷。
甲○○竊盜，累犯，處有期徒刑壹年陸月。
      事      實
一、甲○○前因犯竊盜等案件，於民國（下同）八十三年間，經本院判處有期徒刑一
    年，並於刑之執行前，強制工作三年，及於八十三年間，經台灣台中地方法院判
    處有期徒刑十月，於八十四年間，經裁定應執行刑，為有期徒刑一年八月，並於
    刑之執行前強制工作三年，於八十七年二月十六日執行完畢。又於八十七年間，
    犯竊盜案件，經台灣雲林法方法院，判處有期徒刑十月，於八十八年八月卅一日
    執行完畢。又於八十八年間，再犯竊盜案件，經台灣彰化地方法院，判處有期徒
    刑一年，於九十年四月廿七日執行完畢。竟均不知悔改，甲○○復意圖為自己不
    法之所有，於九十一年四月卅日上午七時卅分前某時，在雲林縣水林鄉勝利村四
    號前，見ＴＧＡ─五○六號五十西西機車（按該機車為乙○○持有，係八十七年
    四月出廠），鑰匙未取下，乃將以該鑰匙，啟動機車，而竊取之。得手後據為己
    有，供己騎用。嗣於九十一年五月二日下午四時五分許，甲○○駕駛ＴＧＡ─五
    ○六號贓車，行經雲林縣水林鄉○○路「紅蘿蔔超商」店前，為警當場查獲。
二、案經雲林縣警察局北港分局報請臺灣雲林地方法院檢察署檢察官偵查起訴。
      理      由
一、右揭事實，被告即上訴人於原審雖辯稱：伊於案發當日，下午三點多，抵達紅蘿
    蔔超商購買東西，是在路上攔計程車過去云云。然被告於上訴本院後，則已供承
    有右述竊盜犯行。且經查：
  (一)本件係警方接獲線民陳報被告駕駛ＴＧＡ─五○六號失竊機車，而至「紅蘿蔔超
    商」查獲被告及該失竊機車，為本案查獲警員蔡東義於偵查中供明（詳偵查卷十
    七至十八頁）。查獲警員蔡東義為求慎重，復向「紅蘿蔔超商」及位於被告騎乘
    機車至該超商路線「嘉順網咖店」，調取各該店家攝影設備等情，為警員蔡東義
    、紅蘿蔔超商店員林雅琪、嘉順網咖店老闆陳俊銘於警偵訊供證甚詳（詳警卷四
    至五頁），並有扣案錄影帶、磁碟片在卷足佐（詳偵查卷二頁）。
  (二)又上開磁碟片，經原審當庭勘驗，發現磁片紀錄，為定格畫面，畫面有一男子頭
    帶帽子，身著白色上衣，深色短褲，白上衣有深色條紋，騎一輛深色機車，雖騎
    士臉部特徵，不甚明顯，但體型外觀（含衣著及戴帽特徵），與被告為警帶回派
    出所後所拍攝照片顯示體型、外觀相符。至該機車車型外觀，經比對結果，與卷
    附機車照片相符，而該定格畫面所標示時間，為二○○二年（即九十一年）五月
    二日十四時零七分二秒等情，有勘驗筆錄在卷可憑（詳原審卷五七頁），並有該
    畫面彩色列印附卷可參（詳警卷八頁）。被告於原審供稱，上開附於警訊卷照片
    ，即為其被警帶回派出所後所拍（詳原審卷五七頁）。至扣案錄影帶，經原審勘
    驗結果，發現螢幕顯示出四格畫面，分別攝錄超商店內四個方位，畫面計時，顯
    示九十一年五月二日下午四時六分卅秒後，有一人騎機車，停在超商門口，另一
    人身著有條紋白色上衣，下身著深黑色短褲，頭戴帽子持手提袋，在店家購物，
    有一人疑似警察進到店家，與身著白色上衣者談話後，即帶身著白色上衣者，一
    前一後走出店門，於畫面計時，顯示下午四時零七分四十七秒時，有身著白色上
    衣者，於走出超商店門，出現右手向後丟東西動作，其後身著白色上衣者，則回
    到櫃檯結帳，疑似警察者再進入店內，與身著白色上衣者談話後，即先行離開店
    門，剩下身著白色上衣者，與櫃檯小姐談話，此時四格畫面左下角螢幕顯示，疑
    似警察者至店門口前，並蹲下撿東西，緊接著身著白色上衣者，拿東西離開店門
    口，以上事實，經記明筆錄在卷可憑（詳原審卷五七頁及背面）。
  (三)原審勘驗錄影帶完畢後，被告對錄影帶畫面供稱：九十一年五月二日情形，是我
    在當天下午四點多買東西，突然有一穿便衣的人，進去問我是否有騎機車來，我
    說沒有，我東西已經買好還沒有結帳，他先帶我出去外面看，我說沒有，他說他
    是警察，我就進去結帳，他問我是否要去派出所，我說好，後來先去看錄影帶等
    語（詳原審卷五八頁）。由此可知，上述身著白色上衣者，即是被告，疑似警察
    者，應即為警員蔡東義無誤。至上開磁碟片紀錄時間，雖為下午四點七分二秒，
    但嘉順網咖店老闆陳俊銘於警訊供稱：畫面時間有誤差，正確時間是十六時四分
    ，事後比對一一七電話查詢才知道等語（詳警卷五頁背面）。另紅蘿蔔超商店員
    林雅琪於警訊供稱：錄影帶時間，經與中央標準時間，核對結果有誤差，錄影帶
    內容標示十六時五分，其正確時間，應是十六時八分等語（詳警卷四頁背面）。
    由此可知，被告竊取機車後，顯然是先經過「嘉順網咖店」前，隨即又至「紅蘿
    蔔超商」前停放。另被告於紅蘿葡超商門口，有向後丟擲東西動作，隨後警員蔡
    東義即在店前，有檢拾東西動作，為原審勘驗屬實，已如前述。警員蔡東義於偵
    查中更證稱：扣案錄影帶中，有看到被告丟機車鑰匙在地上等語（詳偵查卷十四
    頁）。以此觀之，足見被告當時所丟擲者，為失竊機車鑰匙。警員蔡東義所檢拾
    者，亦為失竊機車鑰匙無疑。是被告有丟擲機車鑰匙動作，當係看見警前來查證
    ，為求脫罪，始有此舉，本件磁碟片及錄影帶中，駕駛機車者，應即為被告，屬
    毋庸置疑。至此，本件ＴＧＡ─五○六機車，係被告所竊取並騎用，已可確認。
  (四)此外，本件ＴＧＡ─五○六機車，為被害人乙○○失竊等情，已據被害人乙○○
    於原審供明（詳原審卷四十頁）。又被害人乙○○於原審並稱，警方尋回機車鑰
    匙，確為其原有機車鑰匙無誤。足見警員蔡東義所證機車鑰匙為真。綜上各情，
    被告於本院上訴審時，自白竊取本件機車，核與事實相符，堪以採信。本件被告
    竊盜犯行，事證明確，自堪認定。
二、核被告所為，係犯刑法第三百二十條第一項普通竊盜罪。被告前因竊盜等案件，
    於八十三年間，經本院判處有期徒刑一年，並於刑之執行前，強制工作三年，及
    於八十三年間，經台灣台中地方法院判處有期徒刑十月，於八十四年間，經裁定
    應執行刑，為有期徒刑一年八月，並於刑之執行前強制工作三年，於八十七年二
    月十六日執行完畢。又於八十七年間，犯竊盜案件，經台灣雲林法方法院，判處
    有期徒刑十月，於八十八年八月卅一日執行完畢。又於八十八年間，再犯竊盜案
    件，經台灣彰化地方法院，判處有期徒刑一年，於九十年四月廿七日執行完畢，
    有台灣高等法院被告全國前案紀錄表在卷可參，被告於五年內，再犯本件有期徒
    刑以上之刑之罪，為累犯，應依刑法第四十七條規定，加重其刑。
三、原審以被告竊盜犯行事證明確，因予論罪科刑，固非無見。惟查：刑事審判之量
    刑，在於實現刑罰權之分配的正義。故法院對有罪之被告科刑，應符合罪刑相當
    之原則，使輕重得宜，罰當其罪，以契合社會及人民之法律感情。此所以刑法第
    五十七條明定科刑時應審酌一切情狀，尤應注意該條所列各款事項，以為科刑輕
    重之標準（最高法院八十八年度台上字第二二○一號、八十九年度台上字第五○
    六二號判決意旨參照）。本件被告所竊取僅為一部五十西西機車，該機車係八十
    七年四月間出廠（詳本院上訴卷四三頁所附該機車車籍資料），迄被告於九十一
    年四月間，竊取該機車時，已有四年車齡，機車所值，應屬不多（被告於本院上
    訴審稱，該機車約值五千元，詳本院卷三五頁）。又竊盜罪為財產犯罪，科處刑
    罰時，自應就刑法第五十七條第九款所定情事，審酌被告犯罪所生損害輕重，以
    為參考。且本件機車事後，已由被害人乙○○領回（詳警卷三頁背面），是本件
    被告竊盜犯行，所生犯罪損害，尚屬輕微，原判決未依上開規定，詳予審酌，遽
    予判處被告有期徒刑三年六月重刑，自有未當。被告上訴意旨，指摘及此，為有
    理由，自應由本院將原判決撤銷改判。爰審酌被告犯後於警偵訊及原審時，均否
    認犯行，矢口狡辯，毫無悔意，且被告前犯有多次竊盜案件，多次經判刑入監服
    刑，並經強制工作，犯罪紀錄甚多，而被告於原審時並供稱，其職業目前是打零
    工，不一定作什麼工作，可見被告無固定工作，素行甚差，犯後又拒不到案，四
    處躲藏，直至原審發佈通緝，始於九十二年六月六日，在嘉義市○○路與自強路
    口，通緝到案（詳原審卷十八頁）。凡此，在在足認被告犯後態度甚差，品性不
    端，以被告一再犯案情節，輕度刑罰，已對被告作用不大，應科以較重刑度，以
    矯正被告竊盜惡性，併參酌被告竊得車輛價值不多，及犯罪手法等一切情狀，量
    處被告如主文第二項所示之刑，以資懲儆。
四、併辦部分（即台灣雲林地方法院檢察署九十二年偵字第三八九三號）略以：被告
    於九十二年六月六日下午五時許，在嘉義市○○路一五五號電子遊藝場前，竊取
    陳志宏所有ＯＲＷ－四二０號機車一部，經警於同日下午六時卅五分許，在嘉義
    市○○路與自強街口查獲，因認被告另涉刑法第三百二十條第一項竊盜罪嫌，並
    認與本件有裁判上一罪關係。惟本件被告犯罪時間，是九十一年四月卅日，距離
    移送併辦犯罪時間九十二年六月六日，已有一年二個月，兩案竊盜時間，相隔甚
    久，顯已非緊接，要難認被告對併案部分竊盜犯行，有概括犯意，而為起訴案件
    效力所及，自非本院所得審理。是併辦部分，應退還移送併辦檢察官另行偵查，
    附此敘明。
據上論斷，應依刑事訴訟法第三百六十九條第一項前段、第三百六十四條、第二百九
十九條第一項前段，刑法第三百二十條第一項、第四十七條，罰金罰鍰提高標準條例
第一條，判決如主文。
本案經檢察官楊治宇到庭執行職務。
中    華    民    國      九十二      年      十      月      二        日
                                  臺灣高等法院臺南分院刑事第六庭
                                      審判長法官  蔡    崇    義
                                            法官  許    進    國
                                            法官  董    武    全
右正本證明與原本無異。
不得上訴。
                                      法院書記官  黃    全    忠
中    華    民    國      九十二      年      十      月     十四       日
附錄法條：
刑法第三百二十條第一項
意圖為自己或第三人不法之所有，而竊取他人之動產者，為竊盜罪，處五年以下有期
徒刑、拘役或五百元以下罰金。


司法院資訊處製作；財團法人民間司法改革基金會備份。
